【裁判字號】    89,易,145
【裁判日期】    890410
【裁判案由】    妨害公務
【裁判全文】
臺灣臺中地方法院刑事判決                          八十九年度易字第一四五號
    公  訴  人  台灣台中地方法院檢察署檢察官
    被      告  戊○○
    選任辯護人  方鴻枝律師
    被      告  乙○○
右列被告因妨害公務案件，經檢察官提起公訴（八十八年度偵字第二四０三六、二四
三０八號），本院判決如左：
    主  文
戊○○連續於公務員依法執行職務時，當場侮辱，處有期徒刑參月，如易科罰金，以
參佰元折算壹日；又連續對於公務員依法執行職務時，施強暴，處有期徒刑參月，如
易科罰金，以參佰元折算壹日；又以加害生命之事，恐嚇他人致生危害於安全，處有
期徒刑貳月，如易科罰金，以參佰元折算壹日；應執行有期徒刑陸月，如易科罰金，
以參佰元折算壹日。
乙○○傷害人之身體，處拘役伍拾日，如易科罰金，以參佰元折算壹日。
    事  實
一、戊○○於民國（下同）八十八年十二月六日晚上十一時五十分許，因認載其就醫
    之救護車索取新台幣（下同）一千元之車資過高，即至台中縣豐原市○○路一九
    九號英綜合醫院理論，交涉其間戊○○與乙○○雙方發生口角爭執，並且相互拉
    扯，因而致使戊○○受有三處臉部擦傷。戊○○隨即以言語恐嚇乙○○欲將乙○○「處理」掉，致使乙○○心生畏懼而報警處理。嗣待警員丙○○、黃炎生據報
    後趕往現場，戊○○即以「沒有什麼路用！」等語，公然侮辱警員丙○○、黃炎
    生，並出手毆打丙○○，黃炎生，致使丙○○受有右手第三及第四手指擦挫傷之
    傷害，黃炎生受有頸部擦傷、右眼眶擦挫傷之傷害（傷害部分未據告訴）。
二、戊○○復於八十八年十二月十日下午二時四十分許，因九二一震災補償事宜，前
    往台中縣豐原市○○街三十六號台中縣政府聯合服務中心，詢問有關房屋倒塌全
    倒、半倒標準時，因不滿縣政府科員甲○○之回答內容，竟將桌上的茶杯擲向地
    面，並以腳踢辦公桌，再以臺語「幹你娘」等語辱罵甲○○。
三、案經台中縣警察局豐原分局報請台灣台中地方法院檢察署檢察官偵查起訴。
    理  由
一、訊據被告乙○○堅詞否認有何傷害犯行，並號稱當時曾與被告戊○○發生口角，
    彼此雖有拉扯，但無傷害之情事等語。然查被告乙○○傷害被告戊○○一節，業
    據被告戊○○指訴歷歷，而其臉部所受三處擦傷亦有台灣省立豐原醫院診斷證明
    書附卷可證。被告乙○○於警、偵訊及本院審理中，均不諱言確與被告戊○○發
    生拉扯，而被告戊○○嗣遭警員丙○○、黃炎生以強制力逮捕時，其臉部並無明
    顯傷害（參見卷附警員丙○○、丁○○報告書所載），足見被告乙○○確因與被
    告戊○○發生拉扯，致使被告戊○○臉部受有三處擦傷，此部分傷害犯行事證明
    確，被告乙○○犯行洵堪認定。
二、另查被告戊○○固不否認曾與警員拉扯，但否認出言恐嚇被告乙○○及辱罵警員
    丙○○、黃炎生；另因本身房屋遭受地震毀損，經前往台中縣政府詢問不得要領
    ，始將茶杯摔到地下，但未辱罵甲○○或以腳踢辦公桌云云。然查被告戊○○出
    言恐嚇被告乙○○一節，亦據被告乙○○指述綦詳，並有當時值班之司機袁茂峰
    於警、偵訊中證述無訛，被告戊○○空言否認，顯係意圖卸責，不足採信。再查
    被告戊○○因不服警員丙○○、丁○○，而以「沒有什麼路用」等語譏諷貶抑等
    情，亦據丙○○、丁○○於偵、審中供述明確，其嗣於台中縣政府聯合服務中心
    摔擲茶杯、腳踢辦公桌並以「幹你娘」一語辱罵甲○○，復經甲○○於警訊中指
    證無訛，並有台中縣政府緊急通報及處理情形表及現場相片六紙附卷可證，事證
    明確，被告戊○○犯行洵堪認定。
三、被告戊○○患有躁鬱症，固經本院函詢國軍台中總醫院檢附病歷在卷可稽，然其
    與被告乙○○發生爭執，嗣經警員到場處理時，情緒激動但意識清楚等情，亦據
    證人丙○○、丁○○結證屬實，是其並未達於心神喪失或精神耗弱之狀態，應可
    確定，自難執此作為解免罪責之論據。
四、核被告戊○○所為，係犯刑法第一百三十五條第一項、第一百四十條第一項及第
    三百零五條之罪，公訴意旨漏引第一百四十條第一項之法條，先予敘明。被告乙○○所為，係犯刑法第二百七十七條第一項之罪。被告戊○○前後二次於公務員
    依法執行職務時，公然侮辱並施強暴脅迫之犯行，時間緊接，構成要件相同，顯
    係基於概括犯意反覆為之，均應依連續犯之規定論以一罪，並加重其刑。被告戊○○所犯妨害公務罪、於公務員執行職務時公然侮辱罪及恐嚇罪間，犯意各別，
    行為互異，應分論併罰。爰審酌被告乙○○傷害被告戊○○之情狀尚屬輕微；被
    告戊○○連續多次於公務員依法執行公務時，公然侮辱並施加不法暴力，復因細
    故口角而恐嚇被告乙○○，惡性非輕，惟因其有躁鬱病史，如遇重大壓力即易引
    發情緒不穩定、激躁不安等症狀，此有卷附國軍台中總醫院函文意旨及病歷可按
    ，爰從輕量處如主文所示之刑，被告戊○○部分並定其應執行之刑，另均諭知易
    科罰金之折算標準。
據上論斷，應依刑事訴訟法第二百九十九條第一項前段，刑法第一百三十五條第一項
、第一百四十條第一項、第二百七十七條第一項、第三百零五條、第五十六條、第五
十一條第五款、第四十一條，罰金罰鍰提高標準條例第一條前段、第二條，判決如主
文。
中      華      民      國    八十九    年      四      月      十      日
                                            台灣台中地方法院刑事第一庭
                                                    法  官  張  升  星
右正本證明與原本無異。
如不服本判決，應於判決送達後十日內，向本院提出上訴狀上訴於台灣高等法院台中
分院（須附繕本）。
                                                    書記官
中      華      民      國    八十九    年      四      月      十      日
附錄法條：
刑法第一百三十五條第一項：對於公務員依法執行職務時，施強暴脅迫者，處三年以
下有期徒刑、拘役或三百元以下罰金。
刑法第一百四十條第一項：
於公務員依法執行職務時，當場侮辱，或對於其依法執行之職務公然侮辱者，處六月
以下有期徒刑、拘役或一百元以下罰金。
刑法第二百七十七條第一項：傷害人之身體或健康者，處三年以下有期徒刑、拘役或
一千元以下罰金。
刑法第三百零五條：以加害生命、身體、自由、名譽、財產之事，恐嚇他人致生危害
於安全者，處二年以下有期徒刑、拘役或三百元以下罰金。


司法院資訊處製作；財團法人民間司法改革基金會備份。
